最高法院刑事判決　　　　　　　　　　　　　　　八十八年度台上字第六二六三號
　　上　訴　人　台灣高等法院檢察署檢察官
　　被　　　告　甲○○　男
右上訴人因被告違反槍彈藥刀械管制條例案件，不服台灣高等法院中華民國八十八
年六月二十二日第二審判決（八十八年度上訴字第一五一五號，起訴案號：台灣台北
地方法院檢察署八十七年度偵字第二一二二九號），提起上訴，本院判決如左：
    主  文
上訴駁回。
    理  由
按刑事訴訟法第三百七十七條規定，上訴於第三審法院，非以判決違背法令為理由，
不得為之。是提起第三審上訴，應以原判決違背法令為理由，係屬法定要件。如果上
訴理由狀並未依據卷內訴訟資料，具體指摘原判決不適用何種法則或如何適用不當，
或所指摘原判決違法情事，顯與法律規定得為第三審上訴理由之違法情形，不相適合
時，均應認其上訴為違背法律上之程式，予以駁回。本件檢察官上訴意旨略稱：原判
決事實認定被告甲○○第一次製造子彈之時間係民國八十六年三、四月間，惟理由內
論罪科刑時，又認其製造子彈之時間為八十五年六月間，顯有判決理由相互矛盾之
違法，又被告第二次製造子彈係製造成子彈殼半成品二十一顆，並未填充火藥非「子
彈」，應僅論以製造子彈未遂罪，原判決以製造子彈既遂論亦有適用法則不當及判決
不備理由之違法云云。
惟查原判決依憑被告之自白，扣案如原判決附表所示之物，內政部警政署刑事警察局
八十七年十月二十日刑鑑字第七七八一六號、八十七年十月二十八日刑鑑字第七七八
一三號鑑驗通知書、勘驗筆錄、台灣高等法院檢察署刑案紀錄簡覆表等證據，資以認
定被告有未經許可製造子彈之事實，因而撤銷第一審不當之判決，改判論處其罪刑（
累犯），從形式上觀察原判決並無違背法令之情形。至上訴意旨所指原判決理由內記
載被告第一次製造子彈行為之時間係八十五年六月，按係八十六年三、四月間之筆誤
，其於事實之認定、法律之適用及判決之主旨並不生影響。又按連續犯遇有法律變更
時，其一部涉及舊法，一部涉及新法者，即應依最後行為時之法律處斷，無適用刑法
第二條第一項但書之餘地（本院二十七年上字第一六○七號判例參照），本件原判決
理由已說明被告先後二次製造子彈之行為，時間緊接，所犯構成要件相同，顯係基於
概括犯意反覆為之，為連續犯，雖原判決疏未詳細指明被告第二次製造子彈之犯行，
止於未遂，然連續犯依法應以一罪論，則原判決以被告先後二次未經許可製造子彈犯
行係連續犯，逕以未經許可製造子彈既遂罪論處，而於主文諭知連續未經許可製造子
彈罪，理由雖嫌簡略，但其適用法則尚無違誤，其於判決主旨亦不生影響。檢察官上
訴意旨所指摘各節，尚與法律規定得為第三審上訴理由之違法情形不相適合，應認其
上訴違背法律上之程式，予以駁回。
據上論結，應依刑事訴訟法第三百九十五條前段，判決如主文。
中      華      民      國    八十八    年      十一    月      四      日
                              最高法院刑事第十庭
                                  審判長法官  莊  登  照
                                        法官  洪  明  輝
                                        法官  蔡  清  遊
                                        法官  黃  一  鑫
                                        法官  林  秀  夫
      右正本證明與原本無異
                                              書  記  官
中      華      民      國    八十八    年      十一    月      十      日
                                                                        Ｖ
